臺灣高等法院臺中分院刑事判決　　　　　　　　　九十三年度上訴字第一四九六號
　　上　訴　人
　　即　被　告　甲○○
右上訴人因毒品危害防制條例案件，不服臺灣苗栗地方法院九十三年度訴字第二三七
號中華民國九十三年八月十八日第一審判決（起訴案號：臺灣苗栗地方法院檢察署九
十三年度毒偵字第四九七號、第五二一號、第一二一三號），提起上訴，本院判決如
左：
    主      文
上訴駁回。
    事      實
一、甲○○曾因毒品危害防制條例案件，於民國（下同）九十二年四月十四日，經強
    制戒治期滿後，由台灣台中地方法院檢察署檢察官於九十二年五月十三日以九十
    二年度戒毒偵字第一八九號為不起訴處分確定。
二、詎甲○○猶不知悔改，於強制戒治期滿後五年內，復基於施用第一級毒品海洛因
    之概括犯意，自九十二年十一月間某日起，至九十三年五月十九日下午五時許止
    ，連續在其苗栗縣苗栗市○○里○○○鄰○○街一○九之五號住處，以將海洛因
    摻入香煙內點燃吸食之方式，非法施用第一級毒品海洛因多次。又另基於施用第
    二級毒品安非他命之概括犯意，自九十二年十一月間某日起，至九十三年五月十
    九日下午五時許止，連續在其上開住處，以將安非他命置於吸食器內，下以火燒
    烤吸取其產生煙霧之方式，非法施用第二級毒品安非他命多次。嗣分別於左列時
    、地，為警查獲：
（一）桃園縣政府警察局保安隊員警，於九十三年三月七日凌晨三時三十分許，在桃
      園縣楊梅鎮○○○路○段二十六號前，查獲甲○○涉嫌意圖販賣毒品所持有之
      第一級毒品海洛因八小包（毛重十三˙八公克）、第二級毒品安非他命四小包
      （重九十三˙九公克）後，將甲○○帶回隊部採尿送驗結果，發現其尿液同時
      呈有甲基安非他命及嗎啡陽性反應。
（二）苗栗縣警察局苗栗分局刑事組員警，於九十三年五月十九日晚上十時三十分許
      ，在苗栗縣公館鄉五谷村台六線與苗二十六線路口，查獲甲○○涉嫌意圖販賣
      毒品所持有之第一級毒品海洛因一小包（重一公克）、第二級毒品安非他命五
      大包（共重一五六˙二公克）後，將甲○○帶回刑事組採尿送驗結果，發現其
      尿液仍同時呈有甲基安非他命及嗎啡陽性反應。
三、案經桃園縣政府警察局移送台灣桃園地方法院檢察署檢察官呈請台灣高等法院檢
    察署檢察長核轉台灣苗栗地方法院檢察署檢察官偵查，及由苗栗縣警察局苗栗分
    局報請台灣苗栗地方法院檢察署檢察官偵查起訴。
    理      由
一、右揭事實，業據被告甲○○於原審審理時供承不諱，而其尿液經警二次採集送請
    檢驗結果，其尿液確均呈有甲基安非他命及嗎啡陽性反應，此分別有桃園縣警察
    局刑警隊被採尿人姓名編號對照表及桃園縣衛生局不法藥物尿液檢定書、苗栗縣
    警察局苗栗分局偵辦煙毒、麻藥案件嫌犯尿液檢體編號登記簿及苗栗縣衛生局九
    十三年五月二十八日苗衛檢字第○九三○○○七七一八號煙毒尿液檢驗成績書各
    乙紙在卷足憑。是被告甲○○自白其有施用第一級毒品海洛因、第二級毒品安非
    他命之犯行，應堪信為真實。
二、被告甲○○又曾因毒品危害防制條例案件，於九十二年四月十四日，經強制戒治
    期滿後，由台灣台中地方法院檢察署檢察官於九十二年五月十三日以九十二年度
    戒毒偵字第一八九號為不起訴處分確定，有刑案資料查註紀錄表、台灣高等法院
    被告全國前案紀錄表等在卷足憑。事證明確，被告甲○○於強制戒治期滿後五年
    內，再犯施用毒品之犯行，洵堪認定。
三、核被告甲○○所為，係犯毒品危害防制條例第十條第一項施用第一級毒品罪、同
    條第二項施用第二級毒品罪。其非法持有海洛因、安非他命之低度行為，應分別
    為施用之高度行為所吸收，均不另論罪。被告甲○○先後多次施用第一級毒品海
    洛因、第二級毒品安非他命之行為，時間緊接，所犯罪名之構成要件相同，顯均
    係基於概括之犯意而為，應依連續犯之規定各論以一罪，並均依法加重其刑。被
    告甲○○所犯上開二罪，犯意各別，行為互殊，應分論併罰。原審依毒品危害防
    制條例第十條第一項、第二項，刑法第十一條、第五十六條、第五十一條第五款
    ，審酌被告甲○○一再非法施用毒品，理應重罰，惟念其所犯僅戕害個人身心健
    康，及犯後能坦白承認等一切情狀，並參酌檢察官之具體求刑，分別量處如原審
    主文所示之刑，並定其應執行之刑，至於第一次扣案之第一級毒品海洛因八小包
    （毛重十三˙八公克）、第二級毒品安非他命四小包（重九十三˙九公克），及
    第二次扣案之第一級毒品海洛因一小包（重一公克）、第二級毒品安非他命五大
    包（共重一五六˙二公克），均係被告甲○○涉嫌販賣毒品所持有之物，關於被
    告甲○○涉嫌販賣毒品部分，現仍由檢察官繼續偵辦中，故原審對上開扣案物品
    未在本案中宣告沒收銷燬。經核原審認事用法，並無不合，量刑亦妥適，被告上
    訴未敘明理由，空言不服原審判決，上訴為無理由，應予駁回。
四、被告經合法傳喚，無正當理由不到庭，爰不待其陳述，逕行判決。
五、據上論斷，應依刑事訴訟法第三百七十一條、第三百六十八條，判決如主文。
本案經檢察官陳銘章到庭執行職務。
中      華      民      國　    九十三     年    十一     月     九 　　日
                                臺灣高等法院臺中分院刑事第六庭
                                      審判長法　官　李  文  雄
                                            法  官　邱　顯　祥
                                            法　官　劉　連　星
右正本證明與原本無異。
施用第一級毒品罪部分得上訴。
施用第二級毒品罪部分不得上訴。
如不服本判決應於收受送達後十日內向本院提出上訴書狀，其未敘述上訴之理由者並
得於提起上訴後十日內向本院補提理由書（均須按他造當事人之人數附繕本）。
    書記官  李  妍  嬅
中      華      民      國　    九十三     年    十一     月     十 　　日
毒品危害防制條例第十條：
施用第一級毒品者，處六月以上五年以下有期徒刑。
施用第二級毒品者，處三年以下有期徒刑。
                        　　　　　　　　　　　　　　　　　　　　　　　　Ｒ
